臺灣高等法院刑事附帶民事訴訟判決　　99年度附民上字第40號
上　訴　人　SUKANTHI蘇.
訴訟代理人　孫則芳律師
被上訴人　　孟廣勤
被上訴人　　黃國平　BUDI GUNAWAN（印尼籍）
　　　　　　　　　　印尼
　　　　　　　　　　中華民國外僑居留證號碼：FC00000000號
上列上訴人因被上訴人妨害自由等案件，不服臺灣臺北地方法院
99年5月14日第一審刑事附帶民事訴訟判決（96年度附民字第314
號），提起上訴，本院判決如下：
    主  文
上訴駁回。
    事  實
一、上訴之聲明：
（一）原判決撤銷。
（二）被上訴人孟廣勤、黃國平應與訴外人曹啟明連帶給付上訴
      人新台幣（下同）壹佰柒拾陸萬肆仟元，及自起訴狀繕本
      送達之翌日起至清償日止，按年息百分之五計算之利息。
（三）上訴人願供擔保，請准予宣告假執行。
      事實主張：被上訴人孟廣勤、黃國平誘騙上訴人來臺工作
      ，乃上訴人入境後遭無故扣留護照，不敢離開雇主所在，
      藉以剝削上訴人勞動所得。又於被上訴人孟廣勤住處私設
      囚房，對上訴人施以虐待，被上訴人涉犯偽造文書、妨害
      自由、使人為奴隸罪業經檢察官提起公訴，被上訴人應與
      訴外人曹啟明（上訴人對曹啟明提起附帶民事訴訟部分，
      另經原審法院合議庭裁定移送民事庭審理）連帶負賠償責
      任，爰依侵權行為法律關係提起本訴，並聲明：被上訴人
      應與曹啟明連帶給付上訴人1,764,000元及自起訴狀繕本
      送達翌日起至清償日止，按年息百分之5計算之利息等語
      。
二、被上訴人未提出書狀，亦未作何陳述，惟依其等在刑事訴訟
    之陳述不承認有何妨害自由等之侵權行為。
    理  由
一、按刑事訴訟諭知無罪、免訴或不受理之判決者，對於附帶民
    事訴訟部分，應以判決駁回原告之訴，刑事訴訟法第503條
    第1項前段定有明文，又得提起附帶民事訴訟之當事人限於
    因犯罪而受損害之人，同法第487條亦有明文。
二、被上訴人孟廣勤、黃國平被訴妨害自由等案於原審審理時，
    上訴人亦對於被上訴人孟廣勤、黃國平提起附帶民事訴訟，
    該刑事案件部分經原審以96年度訴字第964號、98年度訴字
    第650號審理後，其中被訴使人為奴隸罪部分均經原審法
    院判決無罪，被訴違反護照條例案件及妨害自由部分，同
    經原審法院認不能證明其犯罪而不另為無罪諭知。至被訴
    行使使公務員登載不實文書罪部分與上訴人係為共同正犯關
    係，上訴人顯非偽造文書部分之被害人。原審揆諸上揭說明
    ，以上訴人在原審之起訴為無理由，另假執行之聲請同失所
    據，均予駁回，經核並無不合。
三、嗣檢察官不服原審刑事判決提起上訴，上訴人亦對於附帶民
    事訴訟判決提起上訴，上開刑事部分經本院99年度上訴字第
    2691號審理結果，行使使公務員登載不實文書罪部分，雖因
    檢察官提請併辦而撤銷仍判決有罪，但此部分與上訴人係共
    同正犯關係，上訴人顯非偽造文書部分之被害人。至其餘被
    上訴人被訴使人為奴隸罪，本院仍維持原審無罪之認定而駁
    回檢察官之上訴。違反護照條例案件及妨害自由部分，本院
    仍維持原審法院認不能證明其犯罪而不另為無罪諭知。因而
    上訴人對於附帶民事訴訟判決之上訴，亦無理由，亦應予以
    駁回。
據上論斷，應依刑事訴訟法第490條、第368條，判決如主文。
中    華    民    國   100    年    11    月    15    日
                  刑事第十七庭審判長法  官  王炳梁
                                    法  官  陳世宗
                                    法  官  周明鴻
以上正本證明與原本無異。
如不服本判決應於收受送達後10日內向本院提出上訴書狀，其未
敘述上訴之理由者並得於提起上訴後10日內向本院補提理由書（
均須按他造當事人之人數附繕本）「切勿逕送上級法院」。
本判決非對於刑事訴訟之判決有上訴時不得上訴。
                                    書記官  廖麗蓮
中    華    民    國   100    年    11    月    15    日